【裁判字號】    89,易,2291
【裁判日期】    890630
【裁判案由】    竊盜
【裁判全文】
臺灣高雄地方法院刑事判決              八十九年度易字第二二九一號
    公訴人    臺灣高雄地方法院檢察署檢察官
    被  告    甲○○
右列被告因竊盜案件，經檢察官提起公訴（民國八十九年度偵字第四八五五號），本
院判決如左：
    主  文
甲○○無故侵入他人住宅，累犯，處拘役貳拾日，如易科罰金，以佰元折算壹日。
    事  實
一、甲○○於八十六年間，因妨害家庭案，經屏東地院判處有期徒刑三月，於八十七
    年九月十七日易科罰金而執行完畢。其得知前男友蘇崇元與前妻乙○○二人同往
    高雄市○○○路一七七號大益大飯店四０九號房投宿，心中氣憤，乃於八十九年
    二月十四日凌晨二時許，到達該飯店，因鄭女與蘇某曾投宿多次，乃訛稱係蘇某
    太太，向櫃台騙取房間鑰匙後，無故闖入四０九號房內，並在化妝鏡上以口紅寫
    「狗男女」三字。
二、案經乙○○訴由高雄市政府警察局新興分局移送檢察官偵查起訴。
    理  由
一、右揭事實，迭據被告甲○○於警訊及偵審中供承不諱，核與告訴人乙○○於警訊
    、偵查中指訴情節及證人何俊毅於警訊證述情節均相符，是被告罪證明確，犯行
    堪以認定。
二、核被告所為，係犯刑法第三百零六條第一項之罪（因飯店之住宿房間亦有保護其
    居住安寧之必要）。被告曾受上述有期徒刑之前科執行完畢，有其前科資料查註
    紀錄表可稽，其於五年以內再犯有期徒刑以上之本罪，應依累犯規定加重其刑。
    爰審酌被告之品行，犯罪所生危害及犯罪後之態度等一切情狀，量處如主文所示
    之刑，並諭知易科罰金之折算標準。
三、公訴意旨另以：被告闖入右揭房內，意圖為自己不法之所有，竊取乙○○之記事
    本一本，因認其係犯刑法第三百二十一條第一項第一款於夜間侵入住宅竊盜罪。
    訊據被告堅決否認有竊盜犯行，辯稱該本記事本原係伊所有，嗣贈予蘇崇元，今
    為結束三角關係，故取回伊之東西等語，核與其於偵查中所述「我有問蘇崇元本
    子是我的，他說是我給他的本子，然後他才給乙○○」等語相符，而告訴人乙○
    ○於偵查中對此並無為相異之說詞，且於警訊中更無提及被竊記事本一事，足認
    被告上開所辯尚堪採信，即被告拿走該記事本，並無為自己不法之所有之意圖，
    是被告並無竊盜犯行，至為灼然，惟公訴人既認其與前開論罪科刑部分為實質上
    一罪，故就此部分不另為無罪之諭知。
四、至於被告在飯店房內，在化妝鏡上以口紅書寫「狗男女」三字一節，並不觸犯刑
    法第三百零九條第一項公然侮辱人罪，併此敘明。
據上論斷，應依刑事訴訟法第二百九十九條第一項前段、第三百零六條第一項、第四
十七條、第四十一條，罰金罰鍰提高標準條例第一條前段、第二條，判決如主文。
本案經檢察官黃俊嘉到庭執行職務。
中    華    民    國    八十九    年      六      月       三十         日
                                  臺灣高雄地方法院刑事第一庭
                                      法  官    陳  顯  榮
右為正本，證明與原本無異。
如不服本判決，應於判決送達後十日內，向本院提出上訴狀。
                                      書記官    莊  惠  如
中    華    民    國    八十九    年      七      月        三          日
附錄本判決論罪之法條：
刑法第三百零六條第一項
無故侵入他人宅、建築物或附連圍繞之土地或船艦者，處一年以下有期徒刑、拘役或
三百元以下罰金。


司法院資訊處製作；財團法人民間司法改革基金會備份。
